# 以前年度损益调整报表填列

提问人：cjzhangyong 时间：2012-02-29 12:23:34
我 2011 年以前年度损益调整科目发生额转入未分配利润，现在在填写报表的时候，资产负债表把前年度损益调整科目调整期初未分配利润的余额吗？还有利润表也有以前年度损益调整项目，是不是利润表上面不要放映，因为利润表是放映本年利润。

回答人：chenyiwei
2011 年度作出的以前年度损益调整中涉及 2010 年度（或者财务报表中的其他更早的比较期间）的利润表项目的，应当同步调整利润表中的前期比较数据。